
---
title: "N BD1 Lista1 - Rozwiązania"
output:
  pdf_document: default
  html_document: default
---

## Małgorzata Honc, nr albumu: 38663


**Zadanie 1.**
Na stację kolejową wjeżdża pociąg osobowy. W pociągu jest 200 miejsc siedzących. Na stacji czeka grupa 80 pasażerów. Prawdopodobieństwo, że w danym składzie na tej stacji kolejowej o tej godzinie dane miejsce siedzące jest zajęte, wynosi 80%. W środowisku R wylicz

```{r}
# Rozkład dwumianowy
n = 200  # liczba wszystkich msc w pociągu
s = 80   # liczba osób czekających na stacji
p = 1 - 0.8  # prawdopodobieństwo, że msce jest zajęte

```

**a)** prawdopodobieństwo tego, że wszyscy wsiadający pasażerowie będą mieli miejsce siedzące,


```{r}
# W pociągu musi być 80 wolnych miejsc lub więcej - suma prawdopodobienstw od punktu 79 do 200 
a = 1 - pbinom (q=79, size = n, prob = p)
cat ("Prawdodpodobieństwo wyniesie: ", a*100, "%")
```

**b)** prawdopodobieństwo tego, że dokładnie połowa wsiadających pasażerów znajdzie miejsce siedzące

```{r}
# Prawdopodobienstwo, gdy dokładnie 40 osób będzie miało miejsce, prawdopodobieństwo dla jednej wartości
b = dbinom (x=40, size =n, prob =p)
cat ("Prawdodpodobieństwo wyniesie: ", b*100, "%")
```
**c)**  prawdopodobieństwo tego, że co najmniej połowa wsiadających pasażerów znajdzie
miejsce siedzące,


```{r}
# Połowa liczby pasażerów to 40. W związku z tym w pociągu musi być conajmniej 40 miejsc wolnych, ale może być ich więcej (może być np. cały pociąg).
c = 1 - pbinom (q = 39, size = n, prob = 0.2)
cat ("Prawdodpodobieństwo wyniesie: ", c*100, "%")

```
**d)** prawdopodobieństwo tego, że parzysta liczba wsiadających pasażerów znajdzie miejsce
siedzące,

```{r}
#"Ilość osób, dla których szukane jest rozwiązanie to wartości wektora v. 
v = seq (0,80,2)
# Jeśli będzie wiecej miejsc dostępnych to również  pasażerowie wsiądą w parzystej liczbie, czyli 80
d = (sum(dbinom (x=v, size = n, prob =p)) + pbinom(q=81, size=n, prob=p, lower.tail = FALSE))
cat ("Prawdodpodobieństwo wyniesie: ", b*100, "%")
```
**e)** prawdopodobieństwo, że liczba wsiadających pasażerów, dla których zabrakło miejsca
siedzącego, zawiera się w przedziale zamkniętym [30; 60]
``` {r}
# Prawdopodobieństwo, że miejsce znalazły osoby w przedziałe [0:29] oraz [61:80]
e = pbinom(q=50,size=n,prob=p) - (pbinom(q=19,size=n,prob=p))
cat ("Prawdodpodobieństwo wyniesie: ", e*100, "%")


```
**f)** wartość oczekiwana i wariancja
``` {r}
E= 200*0.2
cat ("Wartość oczekiwana wynosi: ", E)


D=n*p*(1-p)
cat ("Wariancja wynosi: ", D)
```
**g)** mediana liczby wolnych miejsc
``` {r}
med=qbinom(p=0.5, size = n, prob = p)
cat("Mediana liczby wolnych miejsc wynosi: ", med)
```

**Symulacja przejazdu 100 pociągów**
```{r}
symulation = rbinom (n=100, size =200, prob = p)
more_than_50 = symulation > 50  
cat("W symulacji 100 przejazdów pociągów było ",sum(more_than_50), "wolnych miejsc powyżej 50")
```
**Wykres rozkładu prawdopodobieństwa**

```{r} 

barplot(names.arg=0:80, height =dbinom(x=0:80,size=80,prob=0.2), xlab='x', ylab = 'P(x)', col = "white", main="Wykres funkcji rozkładu gęstości prawdopodobieństwa")

```

**Wykres dystrybuanty**

```{r}
plot(x=0:80, pbinom(q=0:80,size=n,prob=p), xlab='x', ylab = 'F(x)', type="s",lwd=2,col="darkred", main="Wykres funkcji dystrybuanty")
```

**Zadanie 2.** Dla popularnej gry sieciowej istnieje 900 serwerów. Algorytm, który ma przyłączyć
gracza do serwera, wyznacza losowo 30 różnych serwerów, aby znaleźć środowisko rozgrywki
najbardziej adekwatne do statystyk gracza. Załóżmy, że dla danego gracza istnieje 189 serwerów z
odpowiednim środowiskiem. Wylicz w R prawdopodobieństwo, że w grupie 30 serwerów
sprawdzonych przez algorytm

```{r}
# Rozkład hipergeometryczy
#x           liczba sukcesów  
m = 189    # liczba elementów mających pożadaną cechę (białe kule)
n = 711    # liczba elementów mających niepożadaną cechę (czarne kule)
k = 30     # próba losowa
``` 

**a)** na dokładnie 10 serwerach środowisko będzie adekwatne

```{r}
a = dhyper (x=10, m = m, n = n, k= k)
cat ("Prawdodpodobieństwo wyniesie: ", a*100, "%")
```
**b)** na co najmniej 10 serwerach środowisko będzie adekwatne,
```{r}
b = 1 - phyper (q=9, m = m, n = n, k= k)
cat ("Prawdodpodobieństwo wyniesie: ", b*100, "%")
```


**c)** liczba serwerów z adekwatnym środowiskiem jest albo w przedziale [0; 5], albo w 
przedziale [15; 20],

```{r}
# Prawdopodobieństwo jest iczone jako suma dwóch składowych :
# - dystrybuanta 15:20, czyli F(20)- F(14)
# - dystrybuanta 0:5, czyli F(5)
c = phyper(q=20, m=m, n=n, k=k) - phyper(q=14, m=m, n=n, k=k) +  phyper(q=5, m=m, n=n, k=k)
cat ("Prawdodpodobieństwo wyniesie: ", c*100, "%")
```
**d)** liczba serwerów z nieadekwatnym środowiskiem jest albo w przedziale [0; 5], albo w 
przedziale [15; 20]
``` {r}
# W zadaniu przyjęte bedzie, jakby to nieadekwatność środowiska była "sukcesem" rozkładu normalnego, czyli zmienną m

d = phyper(q=20, m=711, n= 189, k=k) - phyper(q=14, m=711, n= 189, k=k) +  phyper(q=5, m=711, n= 189, k=k)
cat ("Prawdodpodobieństwo wyniesie: ", d*100, "%")
```
**e)** Jaka jest graniczna liczba serwerów, dla której możemy powiedzieć, że z prawdopodobieństwem 
40% co najwyżej tyle będzie serwerów z odpowiednim środowiskiem?

``` {r}
e = qhyper(p = 0.4, m, n, k)
e
cat ("Graniczna liczba serwerów z prawdopodobieństwem co najwyżej 40% to: ", e)
```

**f)** Wykonaj symulację 50 wykonań algorytmu. Jaka była średnia liczba serwerów z adekwatnym
środowiskiem?

``` {r}
f = rhyper(nn = 5000, m, n, k)
cat ("Średnia liczba adekwatnych serwerów dla symulacji wyniosła: ", mean(f))
```

**g)** Wylicz wartość oczekiwaną oraz dystrybuantę dla liczby serwerów z adekwatnym środowiskiem

``` {r}
E = 30 * (189/900)
cat ("Wartość oczekiwana wynosi: ", E)


D = ((900- n)/(900-1))*E*(1-0.2)
cat ("Wariancja wynosi: ", D)

```

**Wykres rozkładu prawdopodobieństwa**

```{r} 
# 
barplot(names.arg=0:30, height = dhyper (x=0:30, m = 189, n = 711, k= 30), xlab='x', ylab = 'P(x)', col = "white", main="Wykres funkcji rozkładu gęstości prawdopodobieństwa")

```

**Wykres dystrybuanty**

```{r}

plot(x=0:30, phyper(q=0:30,m=189,n=711,k=30), xlab='x', ylab = 'F(x)', type="s",lwd=2,col="darkred", main="Wykres funkcji dystrybuanty")

```

**Zadanie 3.** Wykonaj zadanie 1 korzystając z rozkładu Poissona.
(Na stację kolejową wjeżdża pociąg osobowy. W pociągu jest 200 miejsc siedzących. Na
stacji czeka grupa 80 pasażerów. Prawdopodobieństwo, że w danym składzie na tej stacji kolejowej
o tej godzinie dane miejsce siedzące jest zajęte, wynosi 80%)

```{r}
#Rozdkła Poissona
#By wyliczyć prawdopodobieństwo w rozkładzie Poissona konieczne jest określenie oczekiwanej liczby zdarzeń w danym przedziale czasu, czyli parametru lambda. Na potrzeby zadania założono, że wykonano obserwację 100 symulacji i wyliczono z nich średnią wartość.
l = mean(rbinom(n=100,size=200, prob=0.2)) #lambda, wartość oczekiwana
l
```

**a)** prawdopodobieństwo tego, że wszyscy wsiadający pasażerowie będą mieli miejsce siedzące


```{r}
a = sum(dpois(x=80:200,lambda=1))
cat ("Prawdodpodobieństwo wyniesie: ", a*100, "%")
```

**b)** prawdopodobieństwo tego, że dokładnie połowa wsiadających pasażerów znajdzie miejsce siedzące,
``` {r}
b = dpois (40, l)
cat ("Prawdodpodobieństwo wyniesie: ", b*100, "%")
```
**c)** prawdopodobieństwo tego, że co najmniej połowa wsiadających pasażerów znajdzie
miejsce siedzące,

``` {r}
c = 1 - ppois (39,l)
cat ("Prawdodpodobieństwo wyniesie: ", c*100, "%")
```
**d)** prawdopodobieństwo tego, że parzysta liczba wsiadających pasażerów znajdzie miejsce siedzące,

``` {r}
s=seq(0,80,2)
d=sum(dpois(x=s, lambda=l))+(ppois(q=81, lambda=l, ,lower.tail=FALSE))
cat ("Prawdodpodobieństwo wyniesie: ", d*100, "%")
```
**e)** prawdopodobieństwo, że liczba wsiadających pasażerów, dla których zabrakło miejsca
siedzącego, zawiera się w przedziale zamkniętym [30; 60]

``` {r}
e = ppois(q=50,lambda=l) - (ppois(q=19,lambda=l))
cat ("Prawdodpodobieństwo wyniesie: ", e*100, "%")

```

**f)** wartość oczekiwaną i wariancję.


``` {r}
E = l
cat ("Wartość oczekiwana wynosi: ", E)
D2 = l*(1-p)
cat ("Warianca wynosi: ", D2)
```
**g)** mediana liczby wolnych miejsc
``` {r}
med = qpois (0.5, l)
cat ("Mediana liczbya wolnych miejsc wynosi: ", med)
```
**Symulacja przejazdu 100 pociągów**

``` {r}
more_than_50 = sum(rpois(50, l)>50)
cat("W symulacji 100 przejazdów pociągów było ",more_than_50, "wolnych miejsc powyżej 50")

```
**Wykres rozkładu prawdopodobieństwa**

```{r} 

barplot(names.arg=0:80, height=dpois(x=0:80,lambda = l), xlab='x', ylab = 'P(x)', col = "white", main="Wykres funkcji rozkładu gęstości prawdopodobieństwa")

```

**Wykres dystrybuanty**

```{r}

plot(x=0:80, ppois(q=0:80,lambda =l), xlab='x', ylab = 'F(x)', type="s",lwd=2,col="darkred", main="Wykres funkcji dystrybuanty")

```


**Zadanie 4.** Czas przesunięcia głowicy dysku twardego nad docelową ścieżkę dany jest rozkładem 
równomiernym w przedziale [2; 18] ms. Wylicz w R


``` {r}
# Rozkład jednostajny 
min = 2 
max = 18

```

**a)** prawdopodobieństwo, że czas ten nie przekroczy 10ms
``` {r}
a = punif(10, min = min, max = max)
cat ("Prawdodpodobieństwo wyniesie: ", a*100, "%")
```

**b)**prawdopodobieństwo, że czas ten będzie równy 10ms z tolerancją 1ms

``` {r}
# policzone jako przedział między 9, a 11
b = punif(11, min = min, max = max) - punif(9, min = min, max = max)
cat ("Prawdodpodobieństwo wyniesie: ", b*100, "%")
```

**c)** prawdopodobieństwo, że czas ten będzie większy niż 15ms
``` {r}
c = 1 - punif (15, min =min, max = max)
cat ("Prawdodpodobieństwo wyniesie: ", c*100, "%")
```

**d)** prawdopodobieństwo, że czas ten będzie równy co najmniej 15ms,
``` {r}
d = 1 - punif(15, min= min, max = max)
cat ("Prawdodpodobieństwo wyniesie: ", d*100, "%")
```
**e)** prawdopodobieństwo, że czas ten nie będzie się różnił od czasu oczekiwanego o więcej niż 
jedno odchylenie standardowe,

``` {r}
E = (min+max)/ 2
D =sqrt((max - min)^2)/12 #odchylenie

e = punif(q = (E+D) , min =min, max = max) - punif (q=(E-D), min=min, max = max)
cat ("Prawdodpodobieństwo wyniesie: ", e*100, "%")
```
**f)**prawdopodobieństwo, że czas ten będzie się różnił od czasu oczekiwanego o więcej niż dwa
odchylenia standardowe,

```{r}
f = punif(q = (E-2*D), min=min, max=max) + punif( q = (E+2*D), min=min, max=max ,lower.tail=FALSE )
cat ("Prawdodpodobieństwo wyniesie: ", f*100, "%")
```
**g)**wartość graniczną dla 70% najkrótszych czasów przesunięcia.
``` {r}
g = qunif(p = 0.7, min =min, max= max)
cat ("Wartość graniczna wynosi: ", g)
```
**h)** wartość oczekiwaną i wariancję.

**Wykres dystrybuanty**

``` {r}
values = seq (from =0, to =20, by = 0.1)
plot(values, punif(q = values, min = min, max = max), xlab='x', ylab = 'F(x)', type="s",lwd=2,col="darkred", main="Wykres funkcji dystrybuanty")

```





**Zadanie 5.** Zajętość pamięci dla struktur danych potrzebnych do wykonania pewnej procedury 
dana jest rozkładem N(12MB; 4MB). Wylicz w R

``` {r}
#rozkład normalny  
mean = 12 #średnia
sd = 4    #odchylenie standardowe

```

**a)** prawdopodobieństwo, że rozmiar ten nie przekroczy 8MB,

``` {r}
a = pnorm (q = 8, mean = mean, sd = 4)
cat ("Prawdodpodobieństwo wyniesie: ", a*100, "%")

```
**b)** prawdopodobieństwo, że będzie w przedziale (14MB; 16MB)
``` {r}
b = pnorm(q = 16, mean = mean, sd = sd) - pnorm (q = 13, mean = mean, sd = sd )
cat ("Prawdodpodobieństwo wyniesie: ", b*100, "%")
```
**c)** prawdopodobieństwo, że będzie większy niż 15MB
``` {r}
c = 1 - pnorm (q=15, mean = mean, sd = sd)
cat ("Prawdodpodobieństwo wyniesie: ", c*100, "%")
``` 
**d)** prawdopodobieństwo, że będzie równy co najmniej 15MB,
``` {r}
d = 1 - pnorm (q=15, mean = mean, sd = sd)
cat ("Prawdodpodobieństwo wyniesie: ", d*100, "%")
```
**e)** prawdopodobieństwo, że nie będzie się różnił od czasu oczekiwanego o więcej niż jedno 
odchylenie standardowe,
``` {r}
e = pnorm (q = mean+sd, mean = mean, sd = sd) - pnorm (q = mean-sd, mean = mean, sd = sd)
cat ("Prawdodpodobieństwo wyniesie: ", e*100, "%")
```
**f)** prawdopodobieństwo, że będzie się różnił od czasu oczekiwanego o więcej niż dwa 
odchylenia standardowe,

``` {r}
f = pnorm (q = mean-(2*sd), mean = mean, sd = sd) + pnorm (q = mean+(2*sd), mean = mean, sd = sd, lower.tail = FALSE) 
cat ("Prawdodpodobieństwo wyniesie: ", f*100, "%")
```

**g)** wartość graniczną dla 20% największych zajętości pamięci

```{r}
g = qnorm (p=0.2, mean = mean, sd = sd, lower.tail=FALSE )
cat ("Wartość graniczna wynosi: ", g)

```

**h)** wartość oczekiwaną i wariancję.
```{r}
E=mean
cat ("Wartość oczekiwana wynosi: ", E)

D2 = sd^2
cat ("Wariancja wynosi: ", D2)
```

**Wykres rozkładu prawdopodobieństwa**

```{r} 

barplot(names.arg=0:30, height=dnorm (x = 0:30, mean = mean, sd = 4), xlab='x', ylab = 'P(x)', col = "white", main="Wykres funkcji rozkładu gęstości prawdopodobieństwa")

```

**Wykres dystrybuanty**

```{r}

plot(x=0:30, pnorm(q= 0:30, mean = mean, sd = 4), xlab='x', ylab = 'F(x)', type="s",lwd=2,col="darkred", main="Wykres funkcji dystrybuanty")

```




